【裁判字號】    95,訴,3462
【裁判日期】    951123
【裁判案由】    毒品危害防制條例
【裁判全文】
臺灣高雄地方法院刑事判決          95年度訴字第3462號
公  訴  人  臺灣高雄地方法院檢察署檢察官
被      告  乙○○
上列被告因違反毒品危害防制條例案件，經檢察官提起公訴（95
年度毒偵字第6254號）及移送併辦（95年度毒偵字第7458號），
被告於本院準備程序進行中，為有罪之陳述，經本院合議庭裁定
由受命法官獨任改依簡式審判程序審理，並判決如下：
    主  文
乙○○施用第一級毒品，累犯，處有期徒刑壹年；扣案之海洛因
壹包（檢驗前零點零玖肆公克、檢驗後零點零零陸公克）及注射
針筒壹支（檢驗編號四一八），均沒收銷燬之，扣案之針筒壹支
（檢驗編號四一九），沒收之。又施用第二級毒品，累犯，處有
期徒刑陸月，扣案之毒品分裝鏟壹支，沒收銷燬之。應執行有期
徒刑壹年肆月，扣案之海洛因壹包（檢驗前零點零玖肆公克、檢
驗後零點零零陸公克）、注射針筒壹支（檢驗編號四一八）、毒
品分裝鏟壹支，均沒收銷燬之，扣案之注射針筒壹支（檢驗編號
四一九），沒收之。
    事  實
一、乙○○前於民國91年間，因施用毒品案件，經本院以91年度
    毒聲字第1581號裁定送觀察、勒戒後，認有繼續施用毒品之
    傾向，復先後以91年度毒聲字第2122號裁定令入戒治處所施
    以強制戒治、91年度毒聲字第6278號裁定停止戒治及92年度
    毒聲字第1734號裁定撤銷停止戒治，再令入戒治處所施以強
    制戒治，而於93年2 月4 日強制戒治執行完畢釋放，由臺灣
    高雄地方法院檢察署檢察官以93年度戒毒偵字第90號為不起
    訴處分確定。另於91年間，因竊盜案件，經本院以91年度易
    字第21 65 號判處有期徒刑6 月確定，及因搶奪案件，經本
    院以91年度訴字第1093判處有期徒刑8 月，經臺灣高等法院
    高雄分院以91年度上訴字第1775號駁回上訴確定，上開二罪
    經定執行刑為1 年，並入監執行，甫於93年4 月21日縮刑期
    滿執行完畢。詎仍不知悔改及戒絕毒癮，猶於上開強制戒治
    執行完畢釋放後5 年內，基於因成癮而反覆、延續施用第一
    級毒品海洛因之單一行為決意，自95年7 月14日上午11時許
    起至95年9 月5 日下午9 時許止，以平均一天施用約1 次之
    頻率，在其位於高雄市前鎮區○○○路202 巷4 號住處及高
    雄市○鎮區○○路某公園廁所內等處，以將第一級毒品海洛
    因摻水加入注射針筒內注射之方式，施用第一級毒品海洛因
    多次。另基於施用第二級毒品甲基安非他命之犯意，於95年
    7 月13日上午6 時許，在其上揭住處，以持毒品分裝鏟將甲
    基安非他命置放於在錫箔紙上燒烤而吸食其煙霧之方式，施
    用甲基安非他命1 次，嗣為警(一)於95年7 月15日上午9 時30
    分許，在上揭高雄市前鎮區○○○路202 巷4 號住處，持本
    院核發之搜索票依法搜索查獲，扣得其所有之第四級管制藥
    品原料藥麻黃鹼1 包（驗前淨重17.69 公克，驗後淨重17.6
    6 公克）、已使用於施用毒品並留有海洛因殘渣之注射針筒
    1 支、未使用而預備供施打海洛因之注射針筒1 支、供施用
    甲基安非他命使用留有毒品殘渣之毒品分裝鏟1 支，並經警
    採集尿液送驗，呈嗎啡、甲基安非他命陽性反應。(二)於95
    年9 月6 日凌晨5 時15分許，在高雄市○鎮區○○路與凱旋
    路口為警攔檢，當場扣得其所有含海洛因之棕色粉末1 小包
    （檢驗前0.094 公克，檢驗後0.066 公克），並經採集尿液
    送驗，檢驗結果呈嗎啡陽性反應，而獲悉上情。
二、案經高雄市政府警察局三民第二分局報告臺灣高雄地方法院
    檢察署檢察官偵查起訴，及高雄市政府警察局前鎮分局報告
    同署檢察官偵查併案審理。
    理  由
一、按本件被告乙○○所犯係死刑、無期徒刑、最輕本刑為3 年
    以上有期徒刑以外之罪，其於準備程序就被訴事實為有罪之
    陳述，經本院告知簡式審判程序之旨，並聽取其與檢察官之
    意見後，本院認無不得或不宜改依簡式審判程序進行之情事
    ，依刑事訴訟法第273 條之1 第1 項規定，裁定進行簡式審
    判程序，合先敘明。
二、訊據被告對於上揭犯行於警詢、偵查及本院審理時供承不諱
    ，且被告先後於95年7 月15日中午12時許為警所採集之尿液
    經送檢驗結果，呈甲基安非他命、嗎啡陽性反應，被告於同
    年9 月6 日為員警所採集之尿液，經送檢驗則呈嗎啡陽性反
    應，此有高雄市立凱旋醫院（下稱凱旋醫院）95年7 月30日
    A00000000 號、95年9 月15日A00000000 號濫用藥物尿液檢
    驗報告各1 份、高雄市政府警察局三民第二分局偵辦毒品案
    件尿液對照表、高雄市政府警察局前鎮分局濫用藥物尿液檢
    體監管紀錄表各1 份附卷可稽。又扣案疑似海洛因之棕色粉
    末1 包，經送檢驗結果，呈海洛因陽性反應，亦有卷附凱旋
    醫院95年10月22日高市凱醫驗字第2586號濫用藥物成品檢驗
    鑑定書1 紙足憑，扣案之已使用注射針筒（檢驗編號418）
    及毒品分裝鏟各1 支，經檢驗結果，分別呈海洛因、甲基安
    非他命陽性反應，亦有高雄醫學大學中和紀念醫院（下稱高
    醫中和紀念醫院）95年10月31日編號0000-000、0000-000號
    檢驗報告各1 紙在卷可佐，堪認分別殘有海洛因、甲基安非
    他命殘渣。再者，扣案之另1 支注射針筒（檢驗編號419）
    ，經檢驗結果並無毒品反應，此有高醫中和紀念醫院95年10
    月31日編號0000-000號之檢驗報告1 紙為據，亦堪信該注射
    針筒因尚未使用而未殘留毒品殘渣，是被告之任意性自白核
    與事實相符，應堪採信。本案事證明確，被告上開施用毒品
    犯行，堪以認定。
三、按觀察、勒戒或強制戒治執行完畢釋放後，5 年內再犯毒品
    危害防制條例第10條施用毒品之罪者，應依法追訴，毒品危
    害防制條例第23條第2 項定有明文。本件被告前於91年間，
    因施用毒品案件，經本院以91年度毒聲字第1581號裁定送觀
    察、勒戒後，認有繼續施用毒品之傾向，復先後以91年度毒
    聲字第2122號裁定令入戒治處所施以強制戒治、91年度毒聲
    字第6278號裁定停止戒治及92年度毒聲字第1734號裁定撤銷
    停止戒治，再令入戒治處所施以強制戒治，而於93年2 月4
    日強制戒治執行完畢釋放，經臺灣高雄地方法院檢察署檢察
    官以93年度戒毒偵字第90號為不起訴處分確定，有該署刑案
    資料查註紀錄表、全國施用毒品案件紀錄表及臺灣高等法院
    被告前案紀錄表各1 件在卷可參。是被告於上開強制戒治執
    行完畢釋放後，5 年內再犯本件施用第一級毒品海洛因、第
    二級毒品甲基安非他命犯行，依前開法條之規定，應依法追
    訴，本院自得依法論罪科刑。
四、按海洛因係毒品危害防制條例第2 條第2 項第1 款所稱之第
    一級毒品，甲基安非他命係同條項第2 款所稱之第二級毒品
    ，均不得非法持有、施用。核被告所為，係犯毒品危害防制
    條例第10條第1 項之施用第一級毒品罪及同條第2 項之施用
    第二級毒品罪。又其持有第一、二級毒品後進而施用，其持
    有之低度行為，應為施用之高度行為所吸收，不另論罪。其
    多次施用第一級毒品海洛因之行為，係本於毒品成癮之特性
    而反覆、延續施用，應僅論以一施用毒品罪。被告所犯上開
    施用第一級及第二級毒品二罪間，犯意各別，行為互殊，應
    予分論併罰。又起訴及併辦意旨僅就被告於95年7 月15日採
    尿前回溯26小時內某時、95年9 月5 日下午9 時許施用第一
    級毒品之行為起訴及請求併辦，惟此間其餘施用之次數部分
    、併辦部分既與起訴部分有集合犯之實質上一罪關係，自為
    起訴效力所及，本院自應併予審究，附此敘明。又被告曾因
    竊盜案件，經本院以91年度易字第2165號判處有期徒刑6 月
    確定，及因搶奪案件，經本院以91年度訴字第1093判處有期
    徒刑8 月，經臺灣高等法院高雄分院以91年度上訴字第1775
    號駁回上訴確定，上開二罪經定執行刑為1 年，並入監執行
    ，並於93年4 月21日縮刑期滿執行完畢，有臺灣高雄地方法
    院檢察署刑案資料查註紀錄表、臺灣高等法院被告前案紀錄
    表各1 份在卷可憑，其於刑之執行完畢後5 年內「故意」再
    犯本件有期徒刑以上之罪，為累犯，依刑法第47條規定，分
    別加重其刑。爰審酌被告經觀察、勒戒及強制戒治後，仍未
    能戒絕其毒癮而多次施用毒品，足證前開保安處安措施已難
    矯治其惡性，惟念其於犯罪後坦承犯行及所犯為自戕行為等
    一切情狀，量處如主文所示之刑，以資懲儆。扣案之棕色粉
    末1 包（檢驗前0.094 公克、檢驗後0.066 公克）含有第一
    級毒品海洛因成分，係查獲之毒品，其包裝袋因包覆毒品，
    衡情其上留有該毒品之殘渣，又扣案已使用之針筒1 支（檢
    驗編號418） 、毒品分裝鏟1 支經檢驗結果分別呈海洛因、
    甲基安非他命陽性反應，顯留有毒品之殘渣，與毒品間已難
    以分析剝離，自應整體視為毒品，均依毒品危害防制條例第
    18條第1 項前段之規定，沒收銷燬之。另扣案未使用之注射
    針筒1 支（檢驗編號419） ，為被告所有預備供施用第一級
    毒品海洛因所用之物，業據被告於本院審理時供明在卷，爰
    依刑法第38條第1 項第2 款宣告沒收。至送鑑耗損之海洛因
    既已滅失，自無庸再予宣告沒收銷燬；又於95年7 月15 日
    扣案之晶體1 包（驗前淨重17.69 公克，驗後淨重17.66 公
    克），經檢驗呈第四級管制藥品原料藥麻黃鹼之陽性反應，
    亦有高醫中和紀念醫院95年10月31日第0000 -000 號檢驗報
    告足證，與被告前揭施用第一級毒品、第二級毒品犯行並無
    關連，亦不為沒收之宣告，均附此敘明。
據上論斷，應依刑事訴訟法第273 條之1 第1 項、第299 條第1
項前段，毒品危害防制條例第10條第1 項、第2 項、第18條第1
項前段，刑法第11條、第47條、第51條第5 款、第9 款、第38條
第1 項第2 款，判決如主文。
本案經檢察官甲○○到庭執行職務。
中    華    民    國    95    年    11    月    23    日
                  刑事第十六庭  法  官  黃苙荌
以上正本證明與原本無異。
如不服本判決，應於判決送達後10日內，向本院提出上訴狀。
                                書記官  郭育秀
中    華    民    國    95    年    11    月    23    日
附錄本案論罪科刑法條全文：
毒品危害防制條例第10條
施用第一級毒品者，處 6 月以上 5 年以下有期徒刑。
施用第二級毒品者，處 3 年以下有期徒刑。


司法院資訊處製作；財團法人民間司法改革基金會備份。
